# 请教陈版，关于土地出让的问题

提问人：墨墨 1990 时间：2017-10-24 17:01:46
1 、目前A公司拟受让国土局一块土地，合同价款 10 亿元，公司已预付 5 亿元土地出让金，账面计入预付账款，此时计提印花税应当如何账务处理，是直接计入税金及附加还是计入土地成本，如果计入土地成本此时（处于预付阶段，尚未取得土地使用权）应当计入哪个科目合适？ 2 、受让的土地拟进行房地产开发，A公司为投资公司无房地产开发资质，后续会设一家房地产开发子公司B，专门对该地块进行开发，那么对于A公司此时预付的 5 亿元土地出让金，现金流量表中是计入购买商品接受劳务支付的现金还是计入购置固定资产、无形资产所支付的现金？

回答人：chenyiwei
1 、如果此时尚未取得土地，也尚未到印花税缴纳义务的实际发生时间，则无需预提应交印花税。如果已到纳税义务发生时间，则确认应交税费，对应借记预付账款。 2 、A公司预付的出让金相当于是对子公司的资本性投入，如果无需子公司偿还的，则作为投资支付的现金；如需偿还的，则作为支付的其他与投资活动（或经营活动，根据预计收回时间长短、是否计息等因素确定）有关的现金。